臺灣板橋地方法院刑事判決　　　　　　　　　　　　九十一年度訴字第一九四六號
　　公　訴　人　臺灣板橋地方法院檢察署檢察官
　　被　　　告　甲○○　男　二.
右列被告因違反毒品危害防制條例案件，經檢察官提起公訴（九十一年度毒偵字第二
七七一號）及移送併辦（九十一年度毒偵字第一七六一號），本院判決如左：
    主  文
甲○○連續施用第一級毒品，處有期徒刑柒月，扣案之海洛因共淨重貳點柒貳公克均
沒收銷燬之，分裝袋貳拾個、塑膠勺貳支均沒收之；又連續施用第二級毒品，處有
期徒刑肆月，扣案之甲基安非他命驗餘淨重零點壹公克沒收銷燬之，吸食器壹組沒
收之；應執行有期徒刑玖月，扣案之海洛因共淨重貳點柒貳公克、甲基安非他命驗餘
淨重零點壹公克均沒收銷燬之，分裝袋貳拾個、塑膠勺貳支、吸食器壹組均沒收
之。
    事  實
一、甲○○曾因施用第一級及第二級毒品，經本院以九十年度毒聲字第四一三四號裁
    定送勒戒處所觀察、勒戒後，認無繼續施用毒品之傾向，由臺灣板橋地方法院檢
    察署檢察官於九十一年二月十九日以九十年度偵字第一四一八一號及九十一年度
    毒偵緝字第四五號處分不起訴，於九十一年二月二十日公告確定。詎甲○○不知
    悔改，基於施用第一級毒品海洛因之概括犯意，自九十一年三、四月間起至同年
    八月三日晚上十時許止，在臺北縣三重市○○○路二十五巷十六號其住處房間內
    及同市○○○路十六號網咖店內，以塑膠勺將海洛因摻入香煙內點火吸食之方法
    ，連續多次施用海洛因；復另行起意，基於施用第二級毒品甲基安非他命之概括
    犯意，自九十一年三、四月間起至同年八月三日晚上十時許止，在上開住處及網
    咖店內，以將甲基安非他命置於臨時以玻璃瓶及塑膠管代替使用之吸食器（非專
    供施用毒品之器具）內以火燒烤產生煙霧後吸食之方法，連續多次施用甲基安非
    他命。其間，曾於九十一年五月九日上午八時十分許，在台北縣三重市○○路七
    十三巷內為警查獲，並扣得海洛因一包（淨重二點五公克）及甲○○所有、供施
    用海洛因所用之分裝袋二十三個、塑膠勺二支；其後，於九十一年八月六日凌晨
    四時許，在上開網咖店前再度為警查獲，並扣得海洛因一包（淨重零點二二公克
    ，起訴書誤載為零點二公克）、甲基安非他命一包（淨重零點三三公克，驗餘淨
    重零點三一公克）及甲○○所有、供施用甲基安非他命所用之前揭吸食器一組；
    檢察官因此聲請本院以九十一年度毒聲字第二五一五號裁定將甲○○送臺灣臺北
    看守所附設勒戒處所執行觀察、勒戒後，認有繼續施用毒品之傾向，檢察官再聲
    請本院以九十一年度毒聲字第二八五九號裁定令甲○○入戒治所施以強制戒治一
    年，現在臺灣臺北戒治所強制戒治中。
二、案經臺北縣政府警察局三重分局報請臺灣板橋地方法院檢察署檢察官偵查起訴及
    移送併辦。
    理  由
一、右揭事實，業據被告甲○○於本院審理時坦承不諱，又被告於九十一年八月六日
    為警查獲後所採尿液經台灣檢驗科技股份有限公司鑑定結果呈甲基安非他命及嗎
    啡陽性反應，有臺北縣政府警察局三重分局毒品危害防制條例犯罪嫌疑人代碼對
    照表及台灣檢驗科技股份有限公司濫用藥物尿液檢驗報告各一份在卷足憑，又警
    方於九十一年五月九日扣得之白色粉末經法務部調查局鑑定結果含海洛因成分，
    淨重二點五公克，有法務部調查局九十一年六月十二日調科壹字第０六０００六
    二二０號鑑定通知書一份附卷可佐，又警方於九十一年八月六日扣得之白色粉末
    一包經法務部調查局鑑定結果含海洛因成分，淨重零點二二公克，有法務部調查
    局九十一年八月三十日調科壹字第０六０００六四二五號鑑定通知書一份附卷足
    按，又警方於九十一年八月六日扣得之結晶物質一包經刑事警察局鑑定結果含甲
    基安非他命成分，淨重零點三三公克，取零點零二公克供鑑驗用罄，餘零點三一
    公克，有刑事警察局九十一年十月三十日刑鑑字第０九一０二九０八八九號鑑定
    通知書一份在卷可稽，此外復有上開分裝袋二十三個、塑膠勺二支、吸食器一組
    扣案可資佐證，堪認被告確有施用第一級及第二級毒品之犯行。又，被告曾因施
    用第一級及第二級毒品，經本院以九十年度毒聲字第四一三四號裁定送勒戒處所
    觀察、勒戒後，認無繼續施用毒品之傾向，由臺灣板橋地方法院檢察署檢察官於
    九十一年二月十九日以九十年度偵字第一四一八一號及九十一年度毒偵緝字第四
    五號處分不起訴，於九十一年二月二十日公告確定在案，有上開不起訴處分書及
    臺灣高等法院檢察署刑案紀錄簡覆表、臺灣高等法院被告全國前案紀錄表各一份
    在卷可考。被告於前開不起訴處分後，五年內再犯本案施用海洛因及甲基安非他
    命，經檢察官聲請本院以九十一年度毒聲字第二五一五號裁定將被告送臺灣臺北
    看守所附設勒戒處所執行觀察、勒戒後，認有繼續施用毒品之傾向，檢察官再聲
    請本院以九十一年度毒聲字第二八五九號裁定令被告入戒治處所施以強制戒治一
    年，現在臺灣臺北戒治所強制戒治中，亦有本院九十一年度毒聲字第二五一五、
    二八五九號裁定、台灣台北看守所附設勒戒處所九十一年八月十九日有繼續施用
    毒品傾向證明書各一份附卷可憑。綜上所述，本案事證明確，被告犯行堪予認定
    。
二、按海洛因及甲基安非他命分別屬第一級及第二級毒品，毒品危害防制條例第二條
    第二項第一款及第二款定有明文。被告前因施用毒品，經觀察、勒戒後，無繼續
    施用毒品傾向，由檢察官為不起訴之處分後，五年內再犯本案施用海洛因及甲基
    安非他命，經觀察、勒戒後，認有繼續施用毒品之傾向，核其所為，係犯毒品危
    害防制條例第十條第一項之施用第一級毒品罪及同條第二項之施用第二級毒品罪
    ；其持有海洛因及甲基安非他命之低度行為，分別為施用之高度行為所吸收，均
    不另論罪；其先後多次施用海洛因及甲基安非他命之犯行，均時間緊接，方法相
    同，各觸犯構成要件相同之罪名，顯係基於概括之犯意為之，均為連續犯，應依
    刑法第五十六條之規定以一罪論並加重其刑；其所犯上開二罪，犯意各別，行為
    互異，應分論併罰。公訴意旨雖僅論及被告自九十一年七月初起至同年八月三日
    晚上十時止施用海洛因及甲基安非他命之犯行，惟其餘論罪部分（含移送併辦部
    分）既與之有連續犯之裁判上一罪關係，基於審判不可分之法則，自應併予論究
    。爰審酌被告之素行（參考卷附臺灣高等法院檢察署刑案紀錄簡覆表）、犯罪之
    目的、手段、施用海洛因及甲基安非他命之期間均長達約四、五個月，惟施用毒
    品屬自戕行為，對社會治安之危害尚淺，且被告犯後已坦承犯行，態度尚稱良好
    等一切情狀，分別量處如主文所示之刑，並定其應執行之刑。
三、扣案之上開海洛因共淨重二點七二公克、甲基安非他命驗餘淨重零點三一公克（
    原淨重零點三三公克，鑑定過程中取樣零點零二公克已用罄）係當場查獲之毒品
    ，應依毒品危害防制條例第十八條第一項前段之規定宣告沒收銷燬之。扣案之分
    裝袋二十三個係一般市售夾鍊袋、塑膠勺二支係臨時以吸管代替使用之物、吸食
    器一組係臨時以玻璃瓶及塑膠管替代使用之物，其性質均非專供施用毒品之器具
    ，惟屬被告所有、分別供施用海洛因、甲基安非他命所用之物，業據被告陳明在
    卷，並有上開物品照片附卷可憑，併依刑法第三十八條第一項第二款規定宣告沒
    收之。至於扣案之注射針筒一支係一般醫療用品，被告陳稱該針筒係伊朋友託伊
    購買，伊未曾使用針筒注射毒品等語，無證據證明該針筒係被告供施用毒品所用
    之物，又非違禁物，自不得宣告沒收，併予敘明。
據上論斷，應依刑事訴訟法第二百九十九條第一項前段，毒品危害防制條例第十條第
一項、第二項、第十八條第一項前段，刑法第十一條、第五十六條、第三十八條第一
項第二款、第五十一條第五款，判決如主文。
本案經檢察官簡美慧到庭執行職務。
中      華      民      國        九十一    年    十一    月    二十九  日
                                  臺灣板橋地方法院刑事第三庭
                                      法  官  樊  季  康
右正本證明與原本無異。
如不服本判決，應於判決送達後十日內，向本院提出上訴狀。
                                      書記官  馬  秀  芳
中      華      民      國        九十一    年    十一    月    二十九  日
附錄本案論罪科刑主要法條全文：
毒品危害防制條例第十條
施用第一級毒品者，處六月以上五年以下有期徒刑。
施用第二級毒品者，處三年以下有期徒刑。
